【裁判字號】    92,交易,10
【裁判日期】    920530
【裁判案由】    公共危險
【裁判全文】
臺灣高雄地方法院刑事判決                          九十二年度交易字第一號
    公  訴  人  臺灣高雄地方法院檢察署檢察官
    被      告  甲○○
右列被告因公共危險案件，經檢察官提起公訴（九十一年度偵字第二四五六二號），
本院判決如左：
    主  文
甲○○服用酒類，不能安全駕駛動力交通工具而駕駛，處罰金貳萬元，如易服勞役，
以參佰元折算壹日。
    事  實
一、甲○○於民國九十一年十月二十六日二十時許，在高雄縣大寮鄉不詳地點與朋友
    共同飲用高梁酒後，明知其因飲用上開酒類飲料之故，其駕駛車輛之控制力及注
    意力已達不能安全駕駛動力交通工具之程度，詎其仍恣意騎乘車號ＰＨＰ─七０
    ０號重型機車，由高雄縣大寮鄉○○路由西往東行駛，於翌日一時五十分許，在
    高雄縣大寮鄉○○路上，經警攔檢測試其呼氣酒精濃度高達每公升一點零一毫克
    ，認已達不能安全騎乘機車之程度。
二、案經高雄縣警察局林園分局報告臺灣高雄地方法院檢察署檢察官偵查起訴。
    理  由
一、訊據被告甲○○矢口否認右揭酒後駕車犯行，辯稱：喝酒前有騎車，喝酒後並沒
    有騎車，酒測時機車是停放在路旁云云。然查：右開犯罪事實，業據被告甲○○
    於警訊時坦承不諱，且被告騎乘機車行駛在高雄縣大寮鄉○○路上經警攔檢，舉
    發其無照駕駛及酒後駕車之交通違規一情，亦有高雄縣警察局舉發違反道路交通
    管理事件通知單乙紙在卷可憑，足見被告上開所辯，核係事後卸責之詞，不可採
    信；又被告於上揭時地為警查後，經警施以酒精濃度測試之結果，其呼氣所含酒
    精濃度高達每公升一點０一毫克，有酒精濃度測試表一份在卷可稽，而依醫學實
    驗證明所得之經驗法則，人體呼氣若已達每公升零點五五毫克以上，肇事率為一
    般正常人之十倍，已達不能安全駕車之標準，此經法務部八十八年五月十八日法
    八八檢字第００一六六九號函敘甚詳。又按當人飲酒後，若以呼氣酒精濃度測試
    器測得之呼氣濃度達到每公升零點五毫克時，反應較慢，感覺減低，將影響駕駛
    ；達到每公升零點七五毫克時，思考與個性行為均會改變；達到每公升一點零毫
    克時，步態不穩，噁心嘔吐，精神混惑不清晰；達到每公升一點五毫克時，說話
    不清楚，感覺喪失，視力模糊；達到每公升二點零毫克時，體溫與血糖均降低，
    肌肉控制差，甚至會導致癲癇發作；達到每公升三點五毫克時，則已經神智不清
    ，反射減低，甚至呼吸抑制，業據行政院國軍退除役官兵輔導委員會臺北榮民總
    醫院以八十八年八月五日（八八）北總內字第二六八六八號函示明確。本件被告
    為警查獲時其吐氣所含酒精濃度既已達每公升一點０一毫克，此有上開酒精測試
    單可證，依前所述，顯足以使其反應變慢，感覺減低，思考與個性行為均會改變
    ，步態不穩，噁心嘔吐，精神混惑不清晰，而影響駕駛，其發生肇事之危險性，
    自高出一般人，又因無其他事證足認被告接受酒精之程度，有何特別之處，堪認
    其應與常人無異，因之，其飲用一定量之酒後所會發生之症狀，亦應與一般人無
    異，足見其確已因飲酒之故，而達於「不能安全駕駛動力交通工具」之程度；綜
    上所述，本案事證明確，被告犯行洵堪認定，依法應予論科。
二、核被告所為，係犯刑法第一百八十五條之三之服用酒類，不能安全駕駛動力交通
    工具而駕駛罪。爰審酌被告明知酒後不能安全駕車而駕駛，將致生危害其他用路
    人交通安全之虞，仍無視於其他用路人之公共安全，於飲酒過量後仍駕車行駛於
    公眾往來之道路上，犯後否認犯行，態度不佳等一切情狀，量處如主文所示之刑
    ，並諭知易服勞役之折算標準，以示懲儆。
據上論斷，應依刑事訴訟法第二百九十九條第一項前段，刑法第一百八十五條之三、
第四十二條第二項，罰金罰鍰提高標準條例第二條，判決如主文。
中      華      民      國      九十二      年    五    月    三十      日
                                  臺灣高雄地方法院交通法庭
                                      法  官  郭  佳  瑛
右正本證明與原本無異。
如不服本判決，應於判決送達後十日內，向本院提起上訴。
                                      書記官  何  瓊  芳
中      華      民      國      九十二      年    六    月     二       日
附錄本件論罪條文：
刑法第一百八十五條之三
服用毒品、麻醉藥品、酒類或其他相類之物，不能安全駕駛動力交通工具而駕駛者，
處一年以下有期徒刑、拘役或三萬元以下罰金。


司法院資訊處製作；財團法人民間司法改革基金會備份。
